【裁判字號】    98,行商訴,239
【裁判日期】    990422
【裁判案由】    商標異議
【裁判全文】
智慧財產法院行政判決
                                   98年度行商訴字第239號
                                  民國99年4月8日辯論終結
原      告  明聳企業有限公司
代  表  人  甲○○
訴訟代理人  邱雅郡律師
複 代 理人  陳麗文律師
被      告  經濟部
代  表  人  乙○○（部長）住同.
訴訟代理人  丁○○
參  加  人  德商萬寶龍文具有限公司
代  表  人  丙○  ○○○
訴訟代理人  邵瓊慧律師（兼送達代收人）
            李彥群律師
上列當事人間因商標異議事件，原告不服經濟部中華民國98年10
月15日經訴字第09806119440 號訴願決定，提起行政訴訟，並經
本院命參加人獨立參加被告之訴訟，本院判決如下︰
    主  文
原告之訴駁回。
訴訟費用由原告負擔。
    事實及理由
一、事實概要：
    緣原告前於民國96年7月5日以「明聳MS及圖」商標，指定使
    用於商標法施行細則第13條所定商品及服務分類表第3類之
    「美髮水、香水、化粧品、香皂、香精油」等商品；第18類
    之「遮陽傘、傘、登山手杖」商品；第009類之「眼鏡、太
    陽眼鏡、眼鏡框、眼鏡盒、放大鏡」等商品及第1、6、7、1
    0、11、16、18、21、24、31及35類之「冷媒、工業用酒精
    、活性碳...」等商品及服務，向原處分機關經濟部智慧財
    產局（下稱智慧局）申請註冊，經智慧局核准列為註冊第13
    07017號商標（下稱系爭商標，如附圖1所示）。嗣參加人德
    商萬寶龍文具有限公司以註冊第790171號、第784751號、第
    763522號、第910276號、第0000000號、第418322號、第529
    612號、第526212號（如附圖2至9所示，下稱據以異議商標
    ）主張系爭商標之註冊有違商標法第23條第1項第12、13及1
    4款之規定，對之提起異議。案經原處分機關審查，以98年6
    月6日中台異字第G00970648號商標異議審定書為「異議不成
    立」之處分。參加人不服，向被告提起訴願，嗣經被告以98
    年10月15日經訴字第0980611944 0號訴願決定為「原處分撤
    銷，由原處分機關另為適法之處分」之處分。原告不服，遂
    向本院提起行政訴訟。
二、原告之主張：
  (一)系爭商標無減損著名商標或標章之識別性或信譽之虞，不構
    成商標法第23條第1項第12款事由：
  1.商標近似之判斷須以整體觀察為原則，不得攫取其中一設計
    元素為比較，更遑論以公共財六角星形單一元素為論斷依據
    ，更不得賦予任一廠商「星形圖樣公共財」獨占使用之特權
    ，而為商標近似之結論，系爭商標之圖樣為彩色，而為黑、
    白、綠、黃多層次，其中置MS字之明聳圖及中文，據以異議
    商標則為墨色，且為常見圓形內留白六角星形，亦無中英文
    字，是以系爭商標除圖樣外另必附隨中文「明聳」字樣，以
    加深中文消費者對其品牌、產品之印象，以及公司英文縮寫
    「MS」，參加人所指據以異議商標僅有圖樣，此為兩造商標
    最大不同之處。
  2.其次，與原告及參加人相同使用六芒星為商標設計元素之商
    標，數量繁多、不在少數，而且其中多筆商標與參加人之據
    以異議商標「Star Device」商標並存相當長之時間，如註
    冊號00000000號商標已申請26年10個月，而與據以異議商標
    並存12年5個月，且該商標之商標權仍存續，註冊第0090247
    0號及第00900094號商標皆已與據以異議商標並存9年之久，
    且智慧局於98年10月1日方准許註冊號00000000號商標註冊
    ，顯見六芒星圖形為眾人可用之公共財，非由參加人所獨占
    。
  3.再者，註冊號00000000號商標，與據以異議商標皆採黑色圓
    形內挖空多邊形圖案之設計，尤其是使用於面積較小處或精
    密商品上，難以分辨圓圈內所挖空之圖形為何，然該商標與
    據以異議商標自87年起並存10年之久，參加人亦未對其爭訟
    有減損其商標識別性之情事，顯見類似商標設計方式並無減
    損據以異議商標之可能，智慧局所做異議不成立之處分並無
    違誤。
  4.又參加人以「文具」為其銷售物品之主力，從其公司名稱為
    「萬寶龍文具有限公司」可見一斑，原告所註冊之商品種類
    為「遮陽傘、傘、登山手杖」屬庶務性用品，與參加人所申
    請之商品種類「皮夾、公事包……等」消費性商品大相逕庭
    ，且參加人所銷售之客群為商務人士，與原告之業務往來者
    為政府用品共同供應、機關行號大量採購、生活文具日用品
    量販等為不同領域，二者客層不同、商品價位不同，難謂消
    費者會因此造成混淆，是以兩商標不僅不近似，通路與市場
    分別亦分明。參加人既不斷強調其通路為專門店、獨立旗艦
    店、獨立專櫃，即難謂臨櫃消費者會有誤認之虞，是以本件
    兩商標市場區別顯然，不僅參加人設櫃處皆有專人服務，圖
    案亦不近似，無混淆誤認之虞。
  (二)兩造商標不近似，且無混淆誤認之虞，不構成商標法第23條
    第1項第13款事由：
  1.就商標之外觀而言，系爭商標圖樣係由六角星形內置醒目之
    「英文字MS」，再於外圍繞彩色圓形外框所組成之聯合式商
    標圖樣，中文「明聳」則列於彩圖之下；據以異議商標圖樣
    則無附加任何中、英文字，僅由一墨色幾何圖形所組成。二
    者雖有使用六角星形圖樣，但二者相較，其星角頂端之弧度
    不同，折角之深度亦不同，圓形底圖所露出之面積比例顯不
    相同；尤其系爭商標於綠色圓形底圖外另有一黃色圓圈之外
    框，亦與據以異議商標單一圓圈之設計不同。二者於圖型外
    附加之文字有無顯不相同，就整體觀察兩造商標於外觀上應
    有不同。
  2.就商標之觀念而言，系爭商標「明聳MS及圖」，其構圖意匠
    是取六花瓣口之型將銳利之星棱修為圓弧狀，有行中庸之道
    之意，同時呼應六芒星本身所本之圓滿意涵，後將代表公司
    名稱之英文縮寫包含於其內，歛其鋒芒以藏殺機，更有曖曖
    內含光之不言之意蘊於其內，再輔以原告公司名稱「明聳」
    為一完整呼應，而據以異議商標就其觀念上則單純為六角星
    芒光輝之意思，兩造商標在觀念上顯然不同。
  3.就商標之讀音而言，系爭商標因有中文「明聳」列於彩圖之
    下，彩圖內另有英文MS字樣，故可稱為明聳商標或MS商標；
    據以異議商標為一單純圖形，二者就意義讀音之音譯亦非相
    同。
  4.商標之審查應以該商標之整體圖樣為之，而不能遽以將其分
    割成數部分予以觀察，此乃商標審查之原則，且亦為一般消
    費者觀察判別商標之習慣，系爭商標係由「MS」、「六角星
    圖」、「明聳」三個部份所組成，此三個部份係屬不可分割
    之連貫整體，即三個部份組合始構成商標之整體，任一元素
    均不得予以拆開，而僅截取其中某部分遽為比對。反觀，據
    以異議商標則僅有六角星圖樣，兩者商標相較複雜程度顯有
    所別，兩者於外觀上予人之寓目印象誠屬繁簡有別，而截然
    不同，自不能僅因系爭商標與據以異議商標均有類似之設計
    元素六角星形，遽認兩造商標係屬近似。況本件之六角星芒
    識別性薄弱，需搭配其他部份觀察，而系爭商標標有原告之
    公司中文名稱及英文名稱縮寫，自認無混淆近似之虞。
  (三)系爭商標註冊於據以異議商標之後，並無搶先註冊剽竊使用
    之舉，系爭商標係同時指定使用商標法施行細則第13條第00
    1、003、006、007、009、010、011、016、018、021、024
    、031、035類商品，而參加人則於不同類別分別申請，二者
    少有重複之商品類別項目，縱使用於同一類別所指定之商品
    項目亦不相同，即商標所使用之商品類型非使用於同一、類
    似或關聯性之非常密切商品，且其商標使用主體不具有同業
    關係，衡諸經驗法則，不足以認定商標申請人因此而知悉先
    使用於同一商品或類似商品之商標存在，而有適用第23條第
    1項第14款之可能，是故本件無適用商標法第23條第1項第14
    款之理由，參加人之主張無理由，訴願決定認有構成商標法
    第23條第1項第14款之事由顯有違誤，是以系爭商標亦不構
    成商標法第23條第1項第14款事由。
  (四)並聲明：1.訴願決定撤銷；2.訴訟費用由被告負擔。
三、被告之答辯：
  (一)商標法第23條第1項第12、13及14款之適用均以兩造商標相
    同或構成近似為前提要件，本件原處分機關以兩造商標非屬
    構成近似之商標，即認系爭商標之註冊無違前揭各條款之規
    定，而為異議不成立之處分，並未就前揭各條款所規定之其
    他要件審究，是本部爰以兩造商標是否為構成近似之商標作
    為訴願審議範圍，合先陳明。
  (二)查系爭註冊第1307017號「明聳MS及圖」商標圖樣係由一滾
    以黃邊之綠色圓形內嵌入白色六角星星（其角尖呈弧形）圖
    案，並於星圖內再填入黑色之粗體外文字母「MS」，及該圓
    形圖形下方置一中文「明聳」所組成；而據以異議諸商標及
    實際使用之「Star device」等商標，均係單純由一黑色圓
    形內嵌以白色之六角星星（其角尖呈弧形）圖案所構成。審
    視兩造商標圖樣，其予人寓目印象極為顯著者皆係以一六角
    白星圖置於一深色之圓圈圖形內之圖案，應屬整體圖樣形成
    核心印象之主要部分，二者之差別僅在星圖內之外文「MS」
    、圓形圖下方中文「明聳」有無及顏色設色等不同而已，故
    兩造商標整體外觀及構圖設計意匠均極相彷彿，以具有普通
    知識經驗之相關消費者，於購買時施以普通之注意，實易產
    生同一系列商標之聯想，應屬構成近似之商標。
  (三)原告雖提出行政訴訟起訴狀原證3之歐盟商標主管機關有關
    另案之兩造商標作成不構成近似之認定，本案亦應作相同之
    處理，又所列註冊第0000000號、第902470號，以及註冊第
    784138號等商標併存之案例主張本案兩造商標圖案縱有近似
    之情形，亦無致相關消費者混淆誤認之虞而得併存註冊等情
    。經核，上開資料所列註冊商標圖樣之圖形皆與本件有別，
    況因各區域經濟體制並不相同，商標法制及審查基準亦有差
    異，均不得比附援引，執為本件應作相同之認定，亦難執稱
    系爭商標並無致混淆誤認之虞之論據，一併陳明。
  (四)從而，原處分機關遽認兩造商標非屬構成近似之商標，系爭
    商標指定使用於第18類商品之註冊無違首揭商標法第23條第
    1 項第12、13及14款之規定而為「異議不成立」之處分，顯
    有未洽。是被告所為撤銷原處分，並責由原處分機關就系爭
    商標指定使用於第18類商品之註冊，有無違反商標法第23條
    第1項第12、13及14款規定之其他要件續行審查後，另為適
    法之處分之決定，並無不合。原告所訴，並無足採。綜上所
    述，被告所為之訴願決定並無違誤，敬請駁回原告之訴。
  (五)並聲明：1.原告之訴駁回；2.訴訟費用由原告負擔。
四、參加人之答辯：
  (一)系爭商標違反商標法第23條第1項第12款部份：
  1.據以異議商標為著名商標：
    參加人德商萬寶龍文具有限公司(MONTBLANC-SIMPLO GMBH)，
    創立於1906年，以書寫工具製造起家，其創辦人之一的Mr.
    Claus-Johannes Voss於1913年攀越歐洲第一高峰白朗峰的
    業務旅途中，深受白朗峰的巍峨高聳所震懾，隨即以白朗峰
    MONTBLANC為公司名稱，而山上經年不化的冰雪及雄偉的氣
    勢也應運了著名之六角白星商標，即據以異議商標之誕生。
    參加人所產製並行銷全球的產品皆綴飾這顆著名的六角白星
    商標，象徵參加人如歐洲第一高峰般的傳承工藝極致，也代
    表商品品質，永恆不變之意，故據以異議商標具有極強之原
    創性及識別性。參加人自1913年創用據以異議商標以來，即
    將之使用於其所產製之鋼筆、原子筆、筆袋、筆盒、墨水管
    、墨水盒等商品，並於1935年跨出書寫工具領域，開始生產
    桌上配件，包括筆記本、事務用品置放座等辦公文具用品，
    隨著企業多元化發展，在維持傳統價值和推動優雅及時髦生
    活品味原則下，參加人在各式經典皮帶、鐘錶、珠寶、胸針
    、皮夾、皮包、公事包商品到因應3C產業蓬勃發展而推出的
    相關商品上，一應俱全，近年來並推出太陽眼鏡、鎖鑰圈和
    香水等，建構完整精品系列的企圖相當明顯。據以異議商標
    已成為參加人及其所產製各種商品之表徵，其獨特醒目的六
    角白星標誌，已為「想成功或已然成功的商務人士」之最具
    代表的品味象徵，並成為消費者選購參加人所產製之商品之
    識別標誌之一。參加人自西元1988年至2008年間，持續於國
    內外各大報章雜誌上宣傳並廣泛報導，可證據以異議商標所
    表彰之商品及其商譽於系爭商標申請日2007年7月5日前，於
    國內外已有長久並廣泛行銷之事實，據以異議商標已廣為相
    關事業及消費者所普遍認知之著名商標。此外，據以異議商
    標亦經國內外行政或司法機關認定為著名商標，足證據以異
    議商標於系爭商標96年7月5日申請前，已於市場上廣為宣傳
    使用，相關消費者均認識其為參加人之著名商標。
  2.系爭商標與據以異議商標構成近似，有致相關公眾混淆誤認
    ，或有減損原告著名商標之識別性或信譽：
  (1)系爭商標係由內含二外文字母「MS」之六角星圖及中文「明
    聳」上下排列所構成，該圖形與參加人之據以異議商標相較
    ，二者圖形構圖，主要皆係將一六角白星圖置於一深色之圓
    圈圖形內，由於二圖形之六角白星完全相同並有別於一般星
    星圖形以五角形居多之概念，故相當特殊並極易引起一般消
    費者之注意，故應屬整體形成核心印象之主要部份，二者圖
    形整體外觀上極相彷彿，異時異地隔離觀察，自有引起消費
    者混淆誤認之虞。況據以異議商標經參加人長期廣泛使用，
    業已為消費者所熟知之著名商標，故相對而言，消費者對於
    據以異議商標之六角星圖亦具有較高程度之注意力，系爭商
    標雖另加中文「明聳」，亦不會影響消費者對二商標近似之
    印象。系爭商標之圖形雖含有外文字母「MS」，惟實際上使
    用時，可能縮版至極小之字體而標示於所產製之商品上，例
    如陽傘之傘柄或手杖之杖頭等，有可能予人之印象僅存六角
    白星圖形部分，故二圖形如標示於相同或近似之商品或服務
    上時，具有普通知識經驗之消費者，於購買時施以普通之注
    意，可能會有混淆而誤認二商品或服務來自同一來源或誤認
    不同來源之間有所關聯，應屬構成近似之商標。
  (2)系爭商標六角白星圖內之二外文字母「MS」，又與參加人之
    英文名稱(Montblanc-Simplo GmbH)之特取字母「MS」概念
    近似，兩造商標予一般消費者之整體印象有其相近之處，系
    爭商標惡意仿冒抄襲原告著名之六角白星商標及攀附參加人
    商譽之意圖，極為明顯，兩造商標構成近似，無庸置疑。
  (3)衡酌兩造商標皆俱有六角白星圖，整體予人之印象自有其相
    近之處，又，兩造商標仔細比對，固有因外文「MS」及中文
    「明聳」字樣之有無而有少許差異，然而此兩造商標皆指定
    使用於類似程度極高之第18類「傘及手杖」商品，且考量參
    加人已有多角化經營之事實，以及據以異議商標已經原處分
    機關認定為著名商標，故相對於系爭商標而言，據以異議商
    標為消費者熟悉之商標，自應給予較大之保護。故綜合兩造
    商標圖樣近似、商品類似之程度，與相關消費者對各商標熟
    悉之程度等因素加以判斷，一般消費者極有可能誤認兩造商
    標之商品為同一來源之系列商品，或者誤認兩造商標之使用
    人間存在關係企業、授權關係、加盟關係或其他類似關係，
    而產生混淆誤認情事。退萬步言，系爭商標之註冊縱不致使
    相關消費者產生混淆誤認之虞，客觀上將會減弱或分散據以
    異議商標強烈指示單一來源之特徵及吸引力，而使據以異議
    商標在社會大眾的心中不會留下單一聯想或獨特性之印象，
    致有減損據以異議商標識別性之虞。
  (二)系爭商標違反商標法第23條第1項第13款之部份：
  1.系爭商標係由內置外文字母「MS」之六角白星圖搭配中文「
    明聳」上下排列而成，內置外文字母之六角白星圖整體予人
    之印象上，佔有二分之一之比例。又該外文字母「MS」係置
    於六角白星圖中，顯見該六角白星圖為該外文字母「MS」依
    附之主要架構，如將該六角白星圖自系爭商標圖樣中移除，
    系爭商標將失其完整性，整體外觀予人之印象亦完全不同。
    況，二圖形之六角白星圖完全相同並有別於一般星星圖形以
    五角形居多之概念，故相當特殊並極易引起一般消費者之注
    意。由是可證，六角白星圖實為形成系爭商標整體核心印象
    之主要部份。
  2.系爭商標與據以異議商標之六角白星圖均為構成各該商標之
    主要部分，因有此六角白星圖之存在而各發生或增加其識別
    功能，故判斷兩造商標近似與否，即應就此主要部份加以比
    對觀察。綜觀兩造商標最易引起一般消費者注意之處均在此
    六角白星圖形部份，總括其全體異時異地隔離觀察，縱然系
    爭商標另加中文「明聳」二字，然由於六角白星圖已經參加
    人於國內外長期廣泛使用，其所表彰之信譽，業已為消費者
    所熟知，故六角白星圖具有較高程度之識別性。
  3.參加人早於1988年起陸續於台灣申請據以異議商標之註冊，
    並取得註冊第418322號，註冊第526212號，註冊第529612號
    ，註冊第790171號，註冊第784751號，註冊第0000000號，
    註冊第763522號及註冊第910276號商標專用權。原告卻遲於
    96年使用系爭商標並向智慧局提出申請註冊，兩造商標並無
    於市面上併存多時之事實，原告所言，自不足採。是以，系
    爭商標有違商標法第23條第1項第13款之規定。
  (三)系爭商標違反商標法第23條第1項第14款之部份：
  1.據以異議商標為一具有獨創性及識別性之著名商標，其乃緣
    自於歐洲第一高峰白朗峰所啟發之靈感，其所表彰的各種商
    品，廣為全世界各地消費者之喜愛購用，據以異議商標亦隨
    著其商品廣泛行銷而為相關公眾所知悉。參加人早於西元19
    67 年即陸續在世界116個國家申請註冊，在亞洲地區亦於西
    元1963年起相繼取得香港、新加坡、菲律賓、台灣、中國大
    陸、日本、韓國等註冊，並廣泛行銷，迄今已達40年以上，
    以據以異議商標廣泛知名之程度，原告實不難知悉據以異議
    商標之存在。
  2.系爭商標之六角星圖與據以異議商標之外觀及概念極為近似
    ，系爭商標又巧置與參加人英文名稱縮寫相同之外文字母「
    MS」於六角星圖上，實難謂為巧合，若非事先知悉據以異議
    商標之存在，何以如此巧妙地以極為近似之商標使用於相同
    或關係密切之商品上，原告定為知悉據以異議商標之存在，
    未經參加人之同意，加以剽竊申請註冊，故系爭商標有違商
    標法第23條第1項第14款之規定，當不准註冊。
  (四)綜前所陳，原告以系爭商標「明聳MS及圖」申請註冊，顯係
    意欲剽竊參加人著名商標，而有使相關公眾誤信其所表彰之
    商品來源或產銷主體而購買之虞，並有減損著名商標或標章
    識別性或信譽之虞，系爭商標之註冊，當違反商標法第23條
    第1項第12款、第13款及第14款之規定，而應予撤銷。
  (五)並聲明：1.原告之訴駁回；2.訴訟費用由原告負擔。
五、按商標「相同或近似於他人著名商標或標章，有致相關公眾
    混淆誤認之虞，或有減損著名商標或標章之識別性或信譽之
    虞者。」、「相同或近似於他人同一或類似商品或服務之註
    冊商標或申請在先之商標，有致相關消費者混淆誤認之虞者
    。」、「相同或近似於他人先使用於同一或類似商品或服務
    之商標，而申請人因與該他人間具有契約、地緣、業務往來
    或其他關係，知悉他人商標存在者。」不得註冊，分別為商
    標法第23條第1 項第12款、第13款及第14款所明定。上述各
    款規定之適用，固以兩造商標相同或近似為要件，惟商標近
    似之判斷係含有規範目的之價值判斷，商標法規範之目的既
    在保護消費者，並維護交易秩序，故商標近似之判斷必須取
    決於是否引起消費者之混淆作為判斷之最高原則，而非單純
    兩造商標圖樣之機械性比對而已，是以符合上開各款規定之
    商標近似程度亦非必一致，舉例言之，著名商標淡化之虞對
    商標近似程度之要求即較混淆誤認之虞為高，而混淆誤認之
    虞所須之商標近似程度亦應視個案情形而定，倘兩造商標所
    指定之商品/服務相同或類似程度較高，則商標近似程度即
    可降低，反之，倘兩造商標所指定之商品/服務類似程度較
    低，則兩造商標須高度近似始可能引起消費者混淆誤認之虞
    ，又倘先使用商標之識別性較高且知名度愈高時，因消費者
    對先使用商標較為熟悉，故而先使用商標給予消費者之商業
    上印象（commercial impression）較為深刻，縱兩造商標
    圖樣有部分中外文字或圖形之差異，惟基於對先使用商標之
    深刻印象，消費者接觸後使用商標時，仍可能產生混淆而誤
    認二商品/服務來自同一來源（同一性混淆）或誤認不同來
    源間有所關聯（關聯性混淆）時，仍應認兩造商標構成近似
    。
六、本院查：系爭商標圖樣係由滾黃邊之綠色圓形內嵌入六角白
    星（其角尖呈弧形）圖案，並於六角白星圖內置黑色粗體之
    外文字母「MS」及該圓形圖形下方置一中文「明聳」所組成
    ；而據以異議商標及參加人實際使用之「Star device」等
    商標，均係單純由一墨色圓形內嵌以六角白星（其角尖呈弧
    形）所構成，兩造商標圖樣均係圓形內置一六角白星，且其
    六角白星之角尖均呈弧形，而習見之六角星形或多角星形的
    角尖均係銳角，此由原告所呈註冊第00000000等商標之圖樣
    可資佐證（見起訴狀第6頁至第11頁），況參加人之商標圖
    樣其設計意匠係源自其創辦人之一Mr.Claus-Johannes Voss
    於西元1913年攀越歐洲第一高峰白朗峰的業務旅途中，深受
    白朗峰的巍峨高聳所震懾，隨即以白朗峰MONTBLANC為公司
    名稱，商標圖樣中之六角白星則象徵白朗峰上經年不化之冰
    雪，意指參加人之品牌猶如歐洲第一高峰般的傳承工藝極致
    ，此有參加人品牌簡介可資參酌（見訴願附件2），足見據
    以異議商標之識別性較高，且參加人自西元1993年起即於國
    內之報章雜誌、網站、平面及電視媒體以據以異議商標行銷
    其商品（見訴願附件3至7），是以據以異議商標業經參加人
    長期且廣泛使用而已達著名商標之程度，亦為原處分機關所
    是認（見處分書第4頁），則據以異議商標給予消費者之商
    業上印象既較為深刻，縱兩造商標圖樣有彩色及墨色、中外
    文有無之別，惟基於對據以異議商標之深刻印象，尚難謂消
    費者於接觸系爭商標時，毫無混淆二者之可能。況兩造商標
    均指定使用於完全相同之「美髮水、香水、化粧品、香皂、
    香精油」（第3類）、「遮陽傘、傘、登山手杖」（第18類
    ）、「眼鏡、太陽眼鏡、眼鏡框、眼鏡盒、放大鏡」（第9
    類）等商品，則於判斷混淆誤認之虞所須之商標近似程度即
    可降低，原處分機關僅以：據以異議商標係由單純黑、白設
    色之六角星圖為主要構圖，予消費者寓目印象深刻者仍屬一
    黑白設色之六角星圖，反觀系爭商標雖有六角白星之構圖，
    然系爭商標六角星圖係設計成為綠、白、黃三色彩圖，另與
    外文「MS」、中文「明聳」結合，是以兩造商標無論色彩、
    文字有無之設計意匠顯然有別，應非屬構成近似商標云云，
    而遽認系爭商標之註冊應無商標法第23條第1項第12款、第
    13款及第14款規定之適用，顯有疏略，亦有理由不備之違法
    。訴願決定雖僅就兩造商標圖樣加以比對，認兩造商標構成
    近似，而未審究其近似程度及其他參酌因素，惟原處分既有
    上述之違法，則訴願決定將原處分撤銷，責由原處分機關就
    系爭商標之註冊是否違反上揭條款規定之其他要件，重行審
    酌後，另為適法之處分，於法即無不合。
七、綜上所述，訴願決定雖未論究商標近似程度及其他參酌因素
    ，而僅以兩造商標構成近似為由，將原處分撤銷，責由原處
    分機關另為適法之處分，其所持理由與本院雖有不同，惟結
    果並無二致，仍應予以維持。原告主張前詞，請求撤銷訴願
    決定，為無理由，應予駁回。
八、兩造其餘攻擊防禦方法均與本件判決結果不生影響，故不逐
    一論述，併此敘明。
據上論結，本件原告之訴為無理由，爰依行政訴訟法第98條第1
項前段，判決如主文。
中    華    民    國    99    年     4    月   22     日
                    智慧財產法院第一庭
                          審判長法  官  李得灶
                                法  官  王俊雄
                                法  官  林欣蓉
以上為正本係照原本作成。
如不服本判決，應於送達後20日內向本院提出上訴狀並表明上訴
理由，如於本判決宣示後送達前提起上訴者，應於判決送達後20
日內補提上訴理由書（須按他造人數附繕本）。
中    華    民    國    99    年     4    月   22     日
                                書記官  周其祥


司法院資訊處製作；財團法人民間司法改革基金會備份。
